# 用固定资产投资入股，固定资产如何在新公司入账

提问人：rock1978 时间：2012-03-17 13:07:03
请教各位高手：如果用固定资产投资入股新公司，对固定资产进行评估（收益现值法）后有非常大的溢价，该部分固定资产投入新公司后如何入账？由于是收益现值法评估，将非常大的溢价分摊至各单项资产是不合理的，溢价如何处理？

回答人：chenyiwei
一般收益现值法是不能对单项资产评估的。是否同时投入了多项资产？这些资产之间是否存在关联，构成企业合并准则所指的“业务”？如果是，则是否为同一控制下业务合并或者非同一控制下业务合并？能否同时进行以对价分摊为目的的单项资产评估（重置成本法或者市场法）？这些问题都要考虑。

回答人：chenyiwei
回复 rock1978 的帖子
完全将溢价分摊到各单项资产，会导致单项资产的评估值高于其单独的公允价值，出现不合理的结果。
参照非同一控制下企业合并的原理，当合并成本以收益现值法评估结果为基础确定时，合并成本与购买对价分摊的结果之间的差额会形成商誉。因此，如果以收益现值法的评估结果作价并增加被投资企业的注册资本，则本质上相当于以商誉出资，而商誉出资是《公司登记管理条例》第十四条明文禁止的。所以，这种安排下的出资很可能存在法律障碍，导致不能获得工商登记。建议修改该交易的实现方式：作价入股部分以单项资产按成本法的评估值为基础，同时被投资企业的其他股东以现金或者其他方式直接向该投资者支付补偿，这样不改变各方股东在该交易中的利益关系，又可避免被投资企业工商登记方面的潜在法律障碍。

提问人：rock1978 时间：2012-03-19 12:51:11
非常感谢陈版主

回答人：chenyiwei
还有一种可考虑的方法是：出资资产仍按成本法的评估结果为依据作价并增加被投资企业的注册资本和实收资本；同时其他股东无偿或以名义价格转让部分股权给该新股东。但这一方法的操作要关注税务风险。

提问人：黑色的眼睛 时间：2013-12-23 10:57:21
陈版主，我这边的公司也有类似问题。我们以存货和机械设备与对方合资。我们打算采取的办法，不采用评估的方式。而是以现金出资，然后我们将存货和机械设备销售给新公司，实现现金回笼。存货用投资，本来就是视同销售，我们销售过去税务负担也不会增加。固定资产也按相关规定补税。新公司也可以抵扣，应该说实际的利益影响不大。您看这样操作会涉及到什么问题不？

回答人：chenyiwei
这种方式应该说操作起来更方便，法律风险更小，缺点是占用资金的成本较高。由于法律法规对出资行为的法律形式要求严格，很多项目不能用于直接对被投资公司出资，但通过先现金出资再购买的一揽子交易形式就可以做到。